最高法院刑事判決　　　　　　　　　　　　　　　八十八年度台上字第三六三六號
　　上　訴　人　甲○○
右上訴人因違反藥事法案件，不服台灣高等法院花蓮分院中華民國八十八年三月二十
四日第二審判決（八十七年度上訴字第三二二號，起訴案號：台灣台東地方法院檢察
署八十七年度偵字第一二七三號），提起上訴，本院判決如左：
    主  文
上訴駁回。
    理  由
按刑事訴訟法第三百七十七條規定，上訴於第三審法院，非以判決違背法令為理由，
不得為之。是提起第三審上訴，應以原判決違背法令為理由，係屬法定要件。如果上
訴理由狀並未依據卷內訴訟資料，具體指摘原判決不適用何種法則或如何適用不當，
或所指摘原判決違法情事，顯與法律規定得為第三審上訴理由之違法情形，不相適合
時，均應認其上訴為違背法律上之程式，予以駁回。本件上訴人甲○○上訴意旨略稱
：(一)上訴人係與證人鄒運明合資購買安非他命，而交付其應分得之部分，並無轉讓禁
藥之行為。原審未命證人與上訴人對質，顯屬違法。(二)證人鄧小珍證稱五年前，與其
母親曾見上訴人販賣安非他命予鄧瑞忠吸食云云；惟當時上訴人因案在監執行中，如
何販賣安非他命？(三)上訴人未曾販賣安非他命予丁昌意，原審未傳訊丁昌意，詳加調
查，遽將檢察官移送併辦之部分退回，亦屬違背法令云云。
惟查原判決維持第一審論處上訴人連續明知為禁藥而轉讓（累犯）罪刑之判決，已敘
明所憑之證據及認定之理由；而認定事實與證據取捨，乃事實審法院之職權，苟其證
據之取捨及事實之認定，不違背經驗法則與論理法則，即不容任意指摘為違法，而執
為上訴第三審之理由。原判決依卷證資料，認定上訴人於民國八十二年間因犯恐嚇罪
，經判處有期徒刑六月確定，八十三年十二月一日執行完畢。又於八十四年間犯煙毒
罪，經判處有期徒刑三年二月確定，八十六年十二月二十九日假釋，刑期至八十八年
三月九日期滿。不知悔改，明知化學合成麻醉藥品安非他命係禁藥，不得非法轉讓，
竟基於概括之犯意，於八十七年五月十四日上午四時許，在台東縣卑南鄉○○路四十
二號，轉讓安非他命○‧二公克予鄒運明（由第一審法院另案審理）吸用。復於翌日
晚上十時許，在台東市「東海岸歡樂世界」轉讓安非他命○‧四公克予鄒運明吸用等
情。已敘明上開事實，業據上訴人坦承不諱，核與鄒運明證述之情節相符，並有上訴
人準備轉讓而尚未交付之安非他命扣案可證。復說明鄒運明於警訊中雖供稱向上訴人
購買安非他命，惟於第一審則稱其當時因案通緝中，上訴人先後二次拿安非他命供其
吸用，都沒有拿錢等語。參酌鄒運明當時確在通緝中，央求上訴人設法轉讓安非他命
供其吸食，尚非不可信；亦無積極證據足以證明上訴人轉讓安非他命予鄒運明，具有
營利之意圖。因認上訴人轉讓禁藥之犯行，事證明確，為其所憑之證據及認定之理由
。並變更檢察官起訴法條，論以藥事法第八十三條第一項之轉讓禁藥罪，已於理由內
詳加敘明。經核所為論敘，均與卷內證據資料相符，從形式上觀察，並無認定事實不
依證據，或有何採證違背經驗法則、論理法則等違法情形存在。上訴意旨，未依據卷
內訴訟資料，對原判決如何不適用法則或適用不當，為具體之指摘，僅否認轉讓安非
他命予鄒運明，而為單純之事實爭執，自非以原判決違背法令為理由之合法上訴。至
命證人與被告對質與否，審理事實之法院，本有自由裁酌之權。證人鄒運明既於第一
審法院供述明確，且經原審於審判期日提示其筆錄並告以要旨，踐行調查程序；原判
決復已詳細說明斟酌取捨其證言之理由。故原審不再傳喚鄒運明到庭，亦未命與上訴
人對質，殊無上訴意旨所指之違法情形。又原判決認無確實之證據證明上訴人販賣安
非他命予鄧瑞忠，因而摒棄鄧小珍之證言，不予採納（見原判決第三面第十五至十七
行）；而非採納其證言，為上訴人不利之認定。上訴意旨漫言鄧小珍之證言與事實不
符云云，亦非第三審上訴之適法理由。復查未經起訴之犯罪，除與起訴之犯罪有審判
不可分之關係外，法院不得加以審判。檢察官另以上訴人涉嫌販賣安非他命予丁昌意
，而移送原審併辦之部分，原判決亦於理由內說明該部分與上訴人所犯之本件轉讓禁
藥罪，並無連續犯之裁判上一罪關係，因而退回檢察官依法處理，亦無不合。上訴意
旨，徒憑己見，就原判決已說明事項，或原審採證認事職權之適法行使，任意指摘，
均與法律規定得為第三審上訴理由之違法情形，不相適合。其上訴違背法律上之程式
，應予駁回。
據上論結，應依刑事訴訟法第三百九十五條前段，判決如主文。
中      華      民      國    八十八    年      七      月      八      日
                              最高法院刑事第十一庭
                                  審判長法官  陳  炳  煌
                                        法官  陳  正  庸
                                        法官  陳  世  雄
                                        法官  陳  東  誥
                                        法官  張  春  福
      右正本證明與原本無異
                                              書  記  官
中      華      民      國    八十八    年      七      月     十三     日
